Hicham Oujari Ingénieur en Informatique



Détails personnels



Hicham Oujari



hichamoujari@student.emi. ac.ma



+212762818251



14 rue n8 Hay Elouadhda 3 50000 Meknes



h-oujari.me



linkedin.com/in/hicham-oujari

Compétences

java, C, JavaScript, Python

React.Js, Angular

SpringBoot, ExpressJs, ASP.NET

MySQL, NoSQ

Flutter/Dart

Figma, Axure

git, Docker

Langues

Arabe, Français, Anglais

Centres d'intérêt

Sport, Hackathon, Projet collectif

Profil

Élève en 3ème année cycle d'ingénieur Génie informatique à l'école Mohammadia d'ingénieurs. Je suis passionné par le développement des application web et mobile et motivé à apprendre de nouvelles choses chaque jour et j'aime vivre des expériences nouvelles et significatives dans mon domaine. je suis prêt à utiliser les connaissances et les compétences que j'ai pu acquérir au cours de ce voyage pour développer des solutions innovante et de qualité.

Formations

Elève Ingénieur d'état en Informatique

sept. 2019 - présent

École Mohammadia d'ingénieurs, Rabat 2éme année cycle d'ingénieur

Classes préparatoires

sept. 2017 - juin 2019

Centre Omar-Ibn-Khattab, Meknès

Option MP

BACCALAURÉAT

sept. 2016 - juin 2017

Lycée EL Zitoune, Meknès filière Sciences Mathématiques option-A

Expériences professionnelles

Full Stack développeir - Spring - Angular - OpenNLP

sept. 2021 - oct. 2021

juil. 2021 - sept. 2021

Réalisation d'un chat bot (machine learning) pour la réservation des chambres dans un hôtel en utilisant OpenNLP/JAVA

Full Stack développeur - Flutter/ExpressJs -Sequelize ORM - GIT

Capitale-tech, Rabat

Conception et réalisation d'une solution innovante sousforme d'une application mobile de gestion de livraison de repas au sein des stades

Full Stack développeur - ReactJs/ ExpressJs/PeerJs - GIT

nov. 2020 - janv. 2021

Réalisation d'une application Web de messagerie (texte - vidéo) instantanée automatisée. Il connecte deux utilisateurs au hasard, de manière anonyme et sansaucune inscription préalable.

Full Stack développeur - ReactJs/Expressjs

sept. 2020 - juil. 2021

- GI

École Mohammadia d'ingénieurs, Rabat

Réalisation d'une application de gestion des inscriptions des doctorants à l'école Mohammadia d'ingénieurs, et de leur suivi tout au long de la formation.

Développeur PHP - GIT

juil. 2020 - août 2020

Digital Advisor -, Casablanca

Le sujet du stage était la réalisation d'un site vitrine et d'une plateforme support-techniques pour la gestion des factures et les réclamation des clients